【裁判字號】    98,消債更,3
【裁判日期】    980324
【裁判案由】    更生事件
【裁判全文】
臺灣臺北地方法院民事裁定         98年度消債更字第3號
聲  請  人
即  債務人  甲○○
代  理  人  唐迪華  律師
上列當事人因消費者債務清理事件聲請更生，本院裁定如下：
    主  文
聲請駁回。
聲請費用由聲請人負擔。
    理  由
一、按債務人不能清償債務或有不能清償之虞者，得依本條例所
    定更生或清算程序，清理其債務，消費者債務清理條例（下
    稱本條例）第3條定有明文。又聲請更生或清算不合程式或
    不備其他要件者，法院應以裁定駁回之，但其情形可以補正
    者，法院應定期間先命補正，復為本條例第8條所明定。
二、查本件聲請人即債務人向本院聲請更生之意旨略以：其於消
    費者債務清理條例施行後，曾於民國97年7月8日以書面向最
    大債權金融機構即債權人美商花旗銀行股份有限公司（下稱
    花旗銀行）請求共同協商債務清償方案，惟因花旗銀行提出
    66期、年息5％、每月還款金額新臺幣（下同）22,737元之
    方案，已超過聲請人所能負擔，故協商不成立，爰請求裁定
    准予更生等語。
三、惟查，本件依債務人提出前置協商不成立通知書所載，其前
    置協商不成立之原因乃未能負擔花旗銀行所提供66期、年息
    5％、每月還款金額22,737元之方案，致協商不成立。而依
    債務人所提出臺北市國稅局95、96年度綜合所得稅各類所得
    資料清單觀之，95、96年每月薪資所得分別為80,691元、80
    ,230 元，明顯高於還款金額。復依債務人所提出97年各類
    所得扣繳暨免扣繳憑單以觀，平均每月所得仍有51,313元；
    參酌97年度內政部主計處頒佈之台北市最低生活費標準，其
    中負擔房貸、房租者以14,152元為準據計算，則債務人每月
    所得扣除必要生活支出後，尚餘37,161元（51,313-14,152
    ＝37,161元），縱依債務人聲請更生時自行提出之每月必要
    支出19,224元計算，仍餘32,089元（51,313-19,224＝37,16
    1元），顯非不能支應債權銀行所提之還款方案期付22,737
    元，是債務人尚非不能負擔其債務。
四、綜上所述，依最大債權銀行花旗銀行所提出之條件而言，本
    件尚難認聲請人有何不能清償債務之虞情事，其主張情節既
    與本條例第3條所定要件不符，核其情形又屬無法補正，揆
    諸首開說明，本件聲請自不應准許，爰裁定如主文。
中    華    民    國    98    年    3     月    24    日
                  民事第二十二庭法      官  余學淵
上為正本係照原本作成。
如不服本裁定，應於裁定送達後10日內，以書狀向本院提出抗告
，並繳納抗告費新臺幣1千元。
中    華    民    國    98    年    3     月    24    日
                                書  記  官  簡素惠


司法院資訊處製作；財團法人民間司法改革基金會備份。
